【裁判字號】    99,訴緝,79
【裁判日期】    990524
【裁判案由】    搶奪
【裁判全文】
臺灣板橋地方法院刑事判決              99年度訴緝字第79號
公  訴  人  臺灣板橋地方法院檢察署檢察官
被      告  丙○
上列被告因搶奪案件，經檢察官提起公訴（98年度偵字第21389
號），被告於準備程序認罪，本院以簡式審判程序判決如下：
    主  文
丙○犯結夥搶奪罪，累犯，處有期徒刑壹年肆月。
    事實及理由
一、按除被告所犯為死刑、無期徒刑、最輕本刑為三年以上有期
    徒刑之罪或高等法院管轄第一審案件者外，於第一次審判期
    日前之準備程序進行中，被告先就被訴事實為有罪之陳述時
    ，審判長得告知被告簡式審判程序之旨，並聽取當事人、代
    理人、辯護人及輔佐人之意見後，裁定進行簡式審判程序，
    刑事訴訟法第273 條之1 第1 項定有明文。經核本件被告丙
    ○所犯係死刑、無期徒刑、最輕本刑為三年以上有期徒刑以
    外之罪，其於準備程序中就被訴事實為有罪之陳述，經法官
    告知簡式審判程序之旨，並聽取公訴人、被告之意見後，本
    院爰依首揭規定，合議裁定由受命法官獨任進行簡式審判程
    序，合先敘明。
二、本件犯罪事實：
    丙○前曾於民國96、97年間因竊盜等案件，先後經臺灣臺中
    地方法院以96年度中簡字第3295號、96年度易字第5844號等
    判決，各判處有期徒刑三月、七月確定，其後並經更定應執
    行刑九月，於97年8 月25日縮刑期滿執行完畢。詎其猶不知
    悔改，復因缺錢花用，夥同乙○○、張建國等人（乙○○涉
    犯本件部分，業經本院先行審結，以98年度訴字第4079號判
    決，判處有期徒刑一年二月在案，現在上訴中；張建國涉犯
    本件部分，經檢察官通緝到案後，亦經臺灣板橋地方法院檢
    察署檢察官以99年度偵緝字第1186號起訴在案，現由本院另
    案審理中），共同基於意圖為自己不法所有之犯意聯絡，三
    人結夥於98年6 月24日晚上10時多許，由其騎乘乙○○所有
    之車號991-BQP 號重型機車，乙○○則騎乘張建國所有之車
    號XP3-121 號重型機車後載張建國，自桃園縣桃園市○○路
    、慈文路口出發，尋覓行搶目標，至同日晚上11時許，其三
    人騎車行經桃園縣龜山鄉○○路時，見甲○○獨自一人騎乘
    機車，並將手提包放在機車腳踏板上，有機可趁，即尾隨伺
    機行搶，迨同日晚上11時49分許（起訴書誤載為「58分許」
    ），其三人騎車尾隨至臺北縣鶯歌鎮○○街158 號前時，即
    由丙○騎車在後掩護，乙○○騎車自甲○○機車左後方趨近
    ，其機車後座之張建國再趁甲○○不備之際，出手搶奪甲○
    ○置於機車腳踏板上之手提包1 只（內有甲○○之身分證、
    健保卡、永豐銀行信用卡、郵局金融卡、駕駛執照、機車行
    車執照、保險卡、SONY ERICSSON 廠牌行動電話1 支＜序號
    000000000000000 ，內含0000000000門號SIM 卡1 張＞及現
    金新臺幣＜下同＞1,000 元等財物），並致甲○○人車倒地
    ，受有左膝、左小腿、左腳掌等處擦傷（此涉犯傷害罪嫌部
    分，未經告訴），得手後，三人即騎乘機車沿永和街行駛右
    轉鶯桃路往桃園方向逃逸，次日（即同年月25日）並由乙○
    ○騎車搭載丙○，至桃園縣桃園市○○路696 號「長鴻通信
    有限公司」，由丙○出面將上開搶得之行動電話變賣，得款
    1,800 元，由三人朋分花用殆盡，其餘搶得之手提包及其內
    其他財物則由張建國取走。嗣經甲○○報警處理，經警調閱
    監視器錄影及上開行動電話通訊紀錄，查得該行動電話其後
    由不知情之翁憲村購得使用後，循線調查，因而查悉上情。
    案經甲○○訴由臺北縣政府警察局三峽分局報請臺灣板橋地
    方法院檢察署檢察官偵查起訴。
三、本件證據：
    (一)被告於警詢、審理時之自白、共同被告乙○○於警詢、偵
      查、審理時之供述、告訴人甲○○、目擊證人游凱捷、證
      人即長鴻通信公司負責人林正和、翁憲村等於警詢之證述
      。
    (二)卷附之臺北縣政府警察局重大刑案通報單、臺北縣政府警
      察局三峽分局鳳鳴派出所受理各類案件紀錄表、報案三聯
      單、扣押筆錄、贓物認領保管單、告訴人甲○○上開行動
      電話序號條碼、照片、長鴻通信有限公司訂購契約書、中
      古手機販售切結書、被告變賣贓物時檢附之身分證影本、
      案發及變賣贓物時監視器錄影翻拍照片、機車車籍資料、
      通聯調閱查詢單等可資佐證。
四、核被告丙○上開所為，係犯刑法第326 條第1 項之結夥搶奪
    罪。其上開所犯之罪，與乙○○、張建國等成年男子間，有
    犯意聯絡及行為分擔，為共同正犯。公訴意旨原認被告上開
    所犯，應依刑法第325 條第1 項之搶奪罪處斷云云，惟查被
    告上開搶奪行為，係與乙○○、張建國等成年男子，結夥三
    人共犯之，業經被告供明在卷，核其所為，應係犯加重之結
    夥搶奪罪，是公訴意旨上開所認，尚有未洽，惟其起訴基本
    社會事實相同，爰依法變更起訴法條，併予敘明。又被告前
    曾於96、97年間因竊盜等案件，先後經臺灣臺中地方法院以
    96年度中簡字第3295號、96年度易字第5844號等判決，各判
    處有期徒刑三月、七月確定，其後並經更定應執行刑九月，
    於97年8 月25日縮刑期滿執行完畢，有臺灣高等法院被告前
    案紀錄表在卷可稽，被告前受有期徒刑執行完畢後，於五年
    以內故意再犯本件有期徒刑以上之罪，為累犯，應依刑法第
    47條第1 項規定，加重其刑。爰審酌被告正值青壯，不思依
    循正途賺取財物，反結夥騎乘機車隨機行搶，對社會治安及
    告訴人安全危害甚鉅，兼衡其本件犯罪之動機、目的、智識
    程度、不法所得財物及犯罪後之態度等一切情狀，量處如主
    文所示之刑。
五、依刑事訴訟法第273 條之1 第1 項、299 條第1 項前段、第
    300 條、第310 條之2 、第454 條，刑法第28條、第326 條
    第1 項、第47條第1 項，判決如主文。
六、如不服本判決應於收受送達後十日內向本院提出上訴書狀，
    並應敘述具體理由；其未敘述上訴理由者，應於上訴期間屆
    滿後二十日內向本院補提理由書（均須按他造當事人之人數
    附繕本）「切勿逕送上級法院」。
本案經檢察官李超偉到庭執行職務
中    華    民    國    99    年    5     月    24    日
                      刑事第二庭  法  官  彭  全  曄
以上正本證明與原本無異。
                                  書記官  謝  雪  紅
中    華    民    國    99    年    5     月    26    日
附錄本案論罪科刑法條全文：刑法第325條、第321條、第326條
中華民國刑法第321條
（加重竊盜罪）
犯竊盜罪而有左列情形之一者，處 6 月以上、 5 年以下有期徒
刑：
一、於夜間侵入住宅或有人居住之建築物、船艦或隱匿其內而犯
    之者。
二、毀越門扇、牆垣或其他安全設備而犯之者。
三、攜帶兇器而犯之者。
四、結夥三人以上而犯之者。
五、乘火災、水災或其他災害之際而犯之者。
六、在車站或埠頭而犯之者。
前項之未遂犯罰之。
中華民國刑法第325條
（普通搶奪罪）
意圖為自己或第三人不法之所有，而搶奪他人之動產者，處 6 月
以上 5 年以下有期徒刑。
因而致人於死者，處無期徒刑或7年以上有期徒刑，致重傷者，
處3年以上10年以下有期徒刑。
第 1 項之未遂犯罰之。
中華民國刑法第326條
（加重搶奪罪）
犯前條第 1 項之罪，而有第 321 條第 1 項各款情形之一者，處
 1 年以上 7 年以下有期徒刑。
前項之未遂犯罰之。

司法院資訊處製作；財團法人民間司法改革基金會備份。
